# 安装调试构成单项履约义务

提问人：lv1025280320 时间：2023-03-23 14:54:52
请教陈版，企业设备负责设备销售和安装调试，安装调试构成单项履约义务，是时段法确认还是时点法确认更适合？满足《企业会计准则第 14 号——收入（ 2017 年修订）》第十一条的①客户在企业履约的同时即取得并消耗企业履约所带来的经济利益？还是②客户能够控制企业履约过程中在建的商品？（确定合同支付条款不满足③）

回答人：chenyiwei
安装调试如果构成单项履约义务的，则该项履约义务一般属于在一段时间内履约，满足“②客户能够控制企业履约过程中在建的商品”。
关于该条件是否满足的指引，可参考《监管规则适用指引——会计类第 2 号》之“2-2 客户能够控制企业履约过程中在建商品或服务的判断”：客户能够控制企业履约过程中在建的商品或服务，是指在企业生产商品或者提供服务过程中，客户拥有现时权利，能够主导在建商品或服务的使用，并且获得几乎全部经济利益。其中，商品或服务的经济利益既包括未来现金流入的增加，也包括未来现金流出的减少。例如，根据合同约定，客户拥有企业履约过程中在建商品的法定所有权，假定客户在企业终止履约后更换为其他企业继续履行合同，其他企业实质上无需重新执行前期企业累计至今已经完成的工作，表明客户可通过主导在建商品的使用，节约前期企业已履约部分的现金流出，获得相关经济利益。
如果不符合上述条件的，则安装调试服务也属于在一个时点履约。